【裁判字號】    90,交易,132
【裁判日期】    900427
【裁判案由】    公共危險
【裁判全文】
臺灣高雄地方法院刑事判決                          九十年度交易字第一三二號
    公  訴  人  臺灣高雄地方法院檢察署檢察官
    被      告  甲○○
右列被告因公共危險案件，經檢察官提起公訴（九十年度偵字第二九二五號），本院
判決如左：
    主  文
甲○○服用酒類，不能安全駕駛動力交通工具而駕駛，處拘役伍拾日，如易科罰金以
參佰元折算壹日。
    事  實
一、甲○○明知其酒後駕車易肇事致生危險，且飲酒吐氣時酒精成分達每公升零點二
    五毫克以上者不得駕車，到達每公升零點五五毫克以上者，駕車則有害公共危險
    之虞，竟於飲用酒類後，在不能安全駕駛之情況下，於民國九十年一月二十一日
    下午二時四十分許，駕駛車牌號碼ＵＦ－二六二一號自用小客車，行經國道一號
    北向三四六公里處，因行車不穩，經警攔檢後，於現場對其作酒精濃度測試，發
    現其吐氣中所含之酒精濃度達每公升零點八二毫克，認已達無法安全駕駛之程度
    。
二、案經內政部警察署國道公路警察局第五警察隊報請臺灣高雄地方法院檢察署檢察
    官偵查起訴。
    理  由
一、訊據被告對於在右揭時、地服用含有酒精成分之維士比後駕車之事實坦承不諱，
    惟辯稱：意識清醒、反應力沒有變差云云。經查：按刑法第一百八十五條之三乃
    係為維護交通安全，故規定對於服用酒類或其他相類之物過量致意識模糊而仍駕
    駛交通工具者所為之處罰，以防止交通事故之發生。而其規定所謂「不能安全駕
    駛」，乃抽象危險犯，並不以發生具體危險為必要，而對於呼氣酒精濃度已達每
    公升零點五五毫克（○．五五ＭＧ＼Ｌ）以上，肇事率為一般正常人之十倍，認
    為已達不能安全駕車之標準，此業經法務部八十八年五月十八日法八八檢字第○
    ○一六六九號函告週知，另按就醫學文獻所知，飲酒後一小時許，其體內血液酒
    精濃度可達最高，此有八十八年十月二十六日（八八）院賓文廉字第一三四○七
    號臺灣高等法院函中臺北醫學院附設醫院精神科主任蔡尚穎「酒精對人體生理與
    行為之影響」一文可據。而本案被告於肇事當天上午十時至十二時間飲用含酒精
    成分之飲品，此已據被告陳明，而被告經警攔檢檢測酒精之時間是該日之下午二
    時四十三分許，是被告接受酒精濃度測試之時距其飲酒後已有二小時又四十分許
    ，而該當時其血液中之酒精濃度尚達每公升零點八二毫克，此亦有該測試單可證
    ，另被告當時之精神狀況，依證人乙○○即對被告為酒精測試之警員到庭證稱：
    「是我處理，我當時要幫被告作酒測，被告只說不要測，觀察紀錄表上所載，被
    告出入車門困難，因為他開車門下車的動作比較慢，依一般而言，喝酒後的反應
    一定比較慢。」（見本院九十年四月十三日審判筆錄）是對被告做酒精濃度測試
    之當時，依前醫學文獻所述，應是被告血液內酒精濃度已逐漸降低之時，而在被
    告血液內酒精濃度已開始降低時所作之測試及觀察，尚有如證人乙○○前所述出
    入車門困難等語，是被告於飲用酒類後、開車上路之後，其反應力應比測試時差
    ，且酒精濃度應更高才是，從而，依前揭說明，其發生肇事之危險性，顯已高出
    一般人，被告顯於駕駛動力交通工具之始，即已達不能安全駕駛之情狀，足堪認
    定。此外，尚有內政部警政署國道公路警察局舉發違反道路交通管理事件通知單
    、測試觀察紀錄表足資佐證。是本案事證已臻明確，被告犯行洵堪認定，應予依
    法論科。
二、核被告所為，係犯刑法第一百八十五條之三服用酒類不能安全駕駛動力交通工具
    而駕駛罪。爰審酌被告既明知酒後不得駕車，且酒後駕車發生車禍之機率，較未
    飲酒者為高，詎仍為駕駛小客車，不啻對他人已產生立即侵害之高度危險性，亦
    自陷於危險狀態中，且嚴重侵害道路交通往來安全，惟念及其犯後態度良好等一
    切情狀，量處如主文所示之刑，並諭知易科罰金之折算標準。
據上論斷，應依刑事訴訟法第二百九十九條第一項前段，刑法第一百八十五條之三、
第四十一條第一項，罰金罰鍰提高標準條例第二條，判決如主文。
中      華      民      國      九十      年      四      月    二十七  日
                                  臺灣高雄地方法院交通法庭
                                      法  官  楊  國  祥
右正本證明與原本無異。
如不服本判決，應於判決送達後十日內，向本院提出上訴狀。
                                      書記官  陳  怡  真
中      華      民      國      九十      年      四      月   二十七   日


司法院資訊處製作；財團法人民間司法改革基金會備份。
